---
title: "1.pre_CCF"
author:
  - Peng Chen
date: Tue Aug 15 23:48:10 2023
bibliography: My_Library.bib
link-citations: yes
csl: ./my.csl
output:
  html_document:
    toc: true
    toc_depth: 3
    toc_float: true
editor_options:
  markdown:
    wrap: 150
---

```{r setup, include = FALSE}
path <- "/Users/asa/Documents/R/CRISPR_"
knitr::opts_chunk$set(eval=FALSE, #run code in chunks (default = TRUE)
                       highlight = TRUE, #highlight display
                       echo = TRUE, #whether to include the source code in the output
                       tidy=TRUE, #whether to organize the code
                       error = TRUE, #Whether to include error information in the output
                       warning = FALSE, #Whether to include warnings in the output (default = TRUE)
                       message = FALSE, #whether to include reference information in the output
                       cache=TRUE, #whether to cache
                       collapse = FALSE # output in one piece
                       )
knitr::opts_knit$set(root.dir = path)
```

Install and import all dependent packages, data import:
```{r import,echo=TRUE, message=FALSE, warning=FALSE, results="hide"}
source("./R_config.R")
output="1.pre_CCF/"
```

收集了很多genome

# Crisprcasfinder

[CrisprCasFinder](https://crisprcas.i2bc.paris-saclay.fr/CrisprCasFinder/Index)

wget -c https://crisprcas.i2bc.paris-saclay.fr/Home/DownloadFile?filename=CrisprCasFinder.simg
这是一个容器

crisprcasfinder这个软件 singularity exec -B /data/home/jianglab/share/last_bac_ccfinder/ CrisprCasFinder.simg 其中 -B 后面这个路径是一个执行路径，就是你的input, output 必须都在这个路径下面可以找到，不一定在下一级，可以在下下级等，只要是这个路径下的就可以。

```{bash}
#!/bin/bash
#SBATCH --job-name=crispr
#SBATCH --output=/data/home/jianglab/share/bacteria_new_gbank/slurm.out/%x_%A_%a.out
#SBATCH --error=/data/home/jianglab/share/bacteria_new_gbank/slurm.out/%x_%A_%a.err
#SBATCH --array=1-20
#SBATCH --partition=cpu
#SBATCH --nodes=1
#SBATCH --ntasks-per-node=1
#SBATCH --cpus-per-task=2
START=$SLURM_ARRAY_TASK_ID
NUMLINES=5
STOP=$((SLURM_ARRAY_TASK_ID*NUMLINES))
START="$(($STOP - $(($NUMLINES - 1))))"

echo "START=$START"
echo "STOP=$STOP"

for (( N = $START; N <= $STOP; N++ ))
do
	sample=AAB-S01R1_115
	echo $sample

	indir=32_MAGs_drep/dereplicated_genomes/
	outdir=09_crispr

	singularity exec -B $PWD CrisprCasFinder.simg \
		perl /usr/local/CRISPRCasFinder/CRISPRCasFinder.pl \
		-so /usr/local/CRISPRCasFinder/sel392v2.so \
		-cf /usr/local/CRISPRCasFinder/CasFinder-2.0.3 \
		-drpt /usr/local/CRISPRCasFinder/supplementary_files/repeatDirection.tsv \
		-rpts /usr/local/CRISPRCasFinder/supplementary_files/Repeat_List.csv \
		-cas -def G -rcfowce -gscf -cpuM 2 -out $outdir/${sample} -in $indir/${sample}.fa 
done
```

# iCRISPR

使用我写的iCRISPR处理所有CCF输出的结果。

```{r}
system("scp -P 45777 ~/Documents/R/CRISPR/iCRISPR_0.1.0.tar.gz pengchen@10.73.29.10:/share/home/jianglab/shared/ouxinyi2liuzhen/bacteria24/")
  
install.packages("/share/home/jianglab/shared/ouxinyi2liuzhen/bacteria24/iCRISPR_0.1.0.tar.gz",type = "source",repos = NULL)
```


arc有一个文件夹：/data/home/jianglab/share/arc_ccfinder

bac有两个文件夹:/data/home/jianglab/share/crisprfinder/ ;/data/home/jianglab/share/last_bac_ccfinder/

pre_CCF.R
```{r eval=FALSE}
library(iCRISPR)
library(pcutils)
library(dplyr)
args <- as.numeric(commandArgs(trailingOnly = TRUE))
all_dirs=read.table("all_dirs")[,1]
all_dirs=all_dirs[args[1]:args[2]]

all_res=list()
all_fa_res=list()
for (i in all_dirs) {
  dir=i
  print(dir)
  #dir_out=paste0("iCRISPR_out/",basename(dir),"_out/")
  res=multi_pre_CCF_res(input_folder = paste0("output/",dir),output_folder = NULL,threads=1)
  save(res,file = paste0("rdals/",dir,".rda"))
  all_res[[i]]=summary_levels(res)
  all_fa_res[[i]]=get_spacer_fa(res,evidence_level = 4)
}
bbb=do.call(rbind,all_res)
rownames(bbb)=NULL
save(bbb,file = paste0("rdals/bac_levels_summary_",args[1],".rda"))

bbb=do.call(rbind,all_fa_res)
rownames(bbb)=NULL
save(bbb,file =paste0("rdals/bac_level4_spacer_",args[1],".rda"))
pcutils::write_fasta(bbb,paste0("spacer_fa/bac_level4_spacer_",args[1],".fa"))

```

所有的genome都处理完了，保存rda文件都在rdals文件夹里。


# CCtyper

```{bash}
ca genome
cctyper cctyper_test.fna cctyper_test_output --db ~/biosoft/CRISPRCasTyper/data

cd ~/work/test/cctyper_test
cctyper ../gtdbtk_test/genomes/genome_1.fna cctyper_test_output --db ~/biosoft/CRISPRCasTyper/data --skip_blast --no_plot
```

cctyper 是可以跑整个genome的，crispr array+cas蛋白一起才能给出一个保守subtype预测

```
(genome) pengchen 04:07:37 ~/work/test/cctyper_test
$ cat cctyper_test_output/cas_operons.tab
Contig	Operon	Start	End	Prediction	Complete_Interference	Complete_Adaptation	Best_type	Best_score	Genes	Positions	E-values	CoverageSeq	CoverageHMM	Strand_Interference	Strand_Adaptation
NC_013790.1	NC_013790.1@13	1023766	1033123	I-B	100%	100%	I-B	20.0	['Cas6_3_CAS-I-II-III-IV-V-VI', 'Cas8b1_4_CAS-I-B', 'Cas7b_0_CAS-I-B-I-C', 'Cas5_7_CAS-I-B', 'Cas3_1_CAS-I', 'Cas4_5_CAS-I-II-III-IV-V-VI', 'Cas1_6_CAS-I-II-III-IV-V-VI', 'Cas2_4_CAS-I-II-III-IV-V-VI']	[784, 785, 786, 787, 788, 789, 790, 791]	['6.00e-76', '5.20e-282', '1.90e-44', '1.10e-18', '1.80e-56', '1.40e-53', '3.30e-140', '2.80e-28']	[0.988, 0.971, 0.753, 0.67, 0.462, 0.964, 0.972, 0.944]	[1.0, 0.999, 0.933, 0.782, 0.572, 0.994, 0.997, 0.966]	1	1
NC_013790.1	NC_013790.1@22	1554122	1579025	III-A	100%	NA	III-A	19.0	['Cas1_8_CAS-I-II-III-IV-V-VI', 'Cas2_7_CAS-I-II-III-IV-V-VI', 'Cas6_5_CAS-I-II-III-IV-V-VI', 'Csx1_9_CAS-III', 'Csm5gr7_0_CAS-III-A-III-D', 'Csm4_0_IIIA', 'Csm3gr7_1_CAS-III-A-III-D', 'Csm2gr11_6_CAS-III-A', 'Cas10_1_CAS-III', 'TPR_0_CAS-III-A', 'Csx1_9_CAS-III']	[1166, 1168, 1169, 1170, 1171, 1172, 1173, 1174, 1175, 1177, 1181]	['4.80e-87', '2.60e-17', '5.40e-84', '8.80e-65', '3.00e-19', '3.60e-49', '3.20e-71', '4.00e-24', '1.90e-144', '9.00e-34', '6.30e-72']	[0.857, 0.86, 0.973, 0.923, 0.868, 0.867, 0.855, 0.91, 0.845, 0.897, 0.856]	[0.993, 0.851, 0.995, 0.995, 0.978, 0.904, 0.977, 0.899, 0.998, 0.825, 0.981]	-1	NA

(genome) pengchen 04:07:45 ~/work/test/cctyper_test
$ cat cctyper_test_output/CRISPR_Cas.tab
Contig	Operon	Operon_Pos	Prediction	CRISPRs	Distances	Prediction_Cas	Prediction_CRISPRs
NC_013790.1	NC_013790.1@22	[1554122, 1579025]	III-A	['NC_013790.1_3', 'NC_013790.1_4']	[328, 0]	III-A	['Unknown', 'Unknown']
NC_013790.1	NC_013790.1@13	[1023766, 1033123]	I-B	['NC_013790.1_2']	[0]	I-B	['I-B']
```

cctyper 是可以跑整个genome的，crispr array+cas蛋白一起才能给出一个保守subtype预测

所以可以把我们预测到的contigs拿去跑cctyper，节约时间，不用把所有genome重新跑一遍。
不能拿单个cas蛋白去跑，因为crispr system的subtype需要整体判断。
```{bash}
cd /data/home/jianglab/share/arc_ccfinder/
head crispr_cas/arc_cas_info.csv

"genome","seqid","Cas_id","type","subtype"
"GCA_001577555.1_ASM157755v1_genomic.fna","LSRU01000009.1","LSRU01000009.1@CAS:1","CAS","CAS"

#根据这个提取出来对应的genome的contig成一个新文件（可以看看是每条contig一个文件还是可以和在一起），然后去跑cctyper，应该每个contig能预测出一个新的Type，SubType

/data/home/jianglab/share/kraken2DBbuild/rsgb_20230119/zipped/archaea/ #在这里找到genome
```

```{python}
import pandas as pd
import gzip
import os
from Bio import SeqIO

# 读取您的CSV文件
df = pd.read_csv('/data/home/jianglab/share/arc_ccfinder/crispr_cas/arc_cas_info.csv')

# 设置基因组文件夹路径
genome_dir = '/data/home/jianglab/share/kraken2DBbuild/rsgb_20230119/zipped/archaea'

# 创建输出目录
output_dir = "extracted_contigs"
os.makedirs(output_dir, exist_ok=True)

# 处理每一行数据
for index, row in df.iterrows():
    genome_filename = row['genome'].replace('.fna', '.fna.gz')
    seqid = row['seqid']
    
    genome_filepath = os.path.join(genome_dir, genome_filename)
    
    if os.path.exists(genome_filepath):
        with gzip.open(genome_filepath, 'rt') as f:
            records = list(SeqIO.parse(f, "fasta"))
            
        # 查找匹配的contig
        for record in records:
            if record.id == seqid or seqid in record.id:
                # 创建输出文件
                output_filename = f"{row['genome'].replace('.fna', '')}_{seqid}.fasta"
                output_filepath = os.path.join(output_dir, output_filename)
                
                # 写入匹配的contig
                with open(output_filepath, 'w') as out_f:
                    SeqIO.write(record, out_f, "fasta")
                break
```


```{bash}
#!/bin/bash
#SBATCH --job-name=cctyper
#SBATCH --output=/data/home/jianglab/share/arc_ccfinder/%x_%A_%a.out
#SBATCH --error=/data/home/jianglab/share/arc_ccfinder/%x_%A_%a.err
#SBATCH --partition=cpu
#SBATCH --nodes=1
#SBATCH --tasks-per-node=1
#SBATCH --cpus-per-task=4
#SBATCH --mem-per-cpu=1g
#SBATCH --time=14-00:00:00
#SBATCH --array=1-10

echo start: `date +'%Y-%m-%d %T'`
start=`date +%s`

echo "SLURM_ARRAY_TASK_ID: " $SLURM_ARRAY_TASK_ID
START=$SLURM_ARRAY_TASK_ID
NUMLINES=450 #how many sample in one array
STOP=$((SLURM_ARRAY_TASK_ID*NUMLINES))
START="$(($STOP - $(($NUMLINES - 1))))"

#set the min and max
if [ $START -lt 1 ]
then
  START=1
fi
if [ $STOP -gt 4436 ]
then
  STOP=4436
fi

echo "START=$START"
echo "STOP=$STOP"

samplelist=/data/home/jianglab/share/arc_ccfinder/extracted_contigs_list
#############
for (( N = $START; N <= $STOP; N++ ))
do
  sample=$(head -n "$N" $samplelist | tail -n 1)
	echo $sample
	start1=`date +%s`
  cctyper extracted_contigs/${sample}.fasta cctyper_out/${sample} --db ~/biosoft/CRISPRCasTyper/data --skip_blast --no_plot
	end1=`date +%s`
  echo `expr $end1 - $start1`s
done
##############
echo end: `date +'%Y-%m-%d %T'`
end=`date +%s`
echo TIME:`expr $end - $start`s
```


# Spacer statistics
我们想要找到所有的level4的spacer进一步分析。

先统计一下所有spacer情况:

## arc
```{r}
load("1.pre_CCF/1.arc_levels_summary.rda")

p1=plot(ccc)+labs(title = "Archaea")+mytheme
p2=plot(ccc,mode = 2)+labs(title = "Archaea")+mytheme
p1/p2+plot_layout(guides = "collect")
ggsave("1.pre_CCF/1.arc_levels_summary2.pdf",width = 14,height = 8)
```

```{r}
devtools::load_all("~/Documents/R/CRISPR/iCRISPR/")

load("1.pre_CCF/all_arc_crispr.rda")
level1_2_3_no_cas_spacer=get_spacer_fa(all_arc_crispr,evidence_level = c(1:3),cas = F)
write_fasta(level1_2_3_no_cas_spacer,file_path = "1.pre_CCF/arc_level1_2_3_no_cas_spacer.fa")

# get_spacer_fa(all_arc_crispr,evidence_level = 2,cas = F)
# get_spacer_fa(all_arc_crispr,evidence_level = 3,cas = F)
```


## bac
```{r eval=FALSE}
ccc=data.frame()
for (i in c(list.files("1.pre_CCF/last_rdals2/",full.names = T),
            list.files("1.pre_CCF/rdals2/",full.names = T))) {
  print(i)
  load(i)
  bbc=dplyr::group_by(bbb,evidence_level,Cas)%>%
    dplyr::summarise(crispr_num=sum(crispr_num),spacer_num=sum(spacer_num))%>%as.data.frame()
#  bbc=na.omit(bbc)
  ccc=rbind(ccc,bbc)
}
ccc=dplyr::group_by(ccc,evidence_level,Cas)%>%
  dplyr::summarise(crispr_num=sum(crispr_num),spacer_num=sum(spacer_num))%>%as.data.frame()
class(ccc)=c("evidence_level","data.frame")
save(ccc,file = "1.pre_CCF/1.bac_levels_summary.rda")
```

```{r}
p1=plot(ccc,num_size = 2.5)+labs(title = "Bacteria")+mytheme
p2=plot(ccc,mode = 2,num_size = 2.5)+labs(title = "Bacteria")+mytheme

p1/p2+plot_layout(guides = "collect")
ggsave("1.pre_CCF/1.bac_levels_summary2.pdf",width = 14,height = 8)
```

```{r}
arc_stat=data.frame(
  genome=names(all_arc_crispr),
  array_n=sapply(all_arc_crispr, \(x)sum(x$CRISPR$evidence_level==4)),
  cas_n=sapply(all_arc_crispr, \(x)attributes(x)$basic_info$n_cas)
)

filter(arc_stat,array_n==0,cas_n>0)%>%nrow()
#908
filter(arc_stat,array_n>0,cas_n==0)%>%nrow()
#876

all_arc_crispr[["GCA_017601185.1_ASM1760118v1_genomic.fna"]]%>%View()

```

/data/home/jianglab/share/crisprfinder/, 670
/data/home/jianglab/share/last_bac_ccfinder/, 384

```{r}
#集群上运行
library(iCRISPR)

setwd("/data/home/jianglab/share/crisprfinder/")
all_dirs=list.files("rdals",full.names=T)

level1_2_3_no_cas_spacer=list()
for (i in all_dirs) {
  dir=i
  print(dir)
  load(dir)
  tmp=list()
  tmp[[1]]=get_spacer_fa(all_arc_crispr,evidence_level = 1,cas = F)
  tmp[[2]]=get_spacer_fa(all_arc_crispr,evidence_level = 2,cas = F)
  tmp[[3]]=get_spacer_fa(all_arc_crispr,evidence_level = 3,cas = F)
  level1_2_3_no_cas_spacer[[i]]=do.call(rbind,tmp)
}
bac_level1_2_3_no_cas_spacer=do.call(rbind,level1_2_3_no_cas_spacer)
pcutils::write_fasta(bac_level1_2_3_no_cas_spacer,
                     file_path = "/data/home/jianglab/share/crisprfinder/bac_level1_2_3_no_cas_spacer.fa")

setwd("/data/home/jianglab/share/last_bac_ccfinder/")
all_dirs=list.files("rdals",full.names=T)

level1_2_3_no_cas_spacer=list()
for (i in all_dirs) {
  dir=i
  print(dir)
  load(dir)
  tmp=list()
  tmp[[1]]=get_spacer_fa(all_arc_crispr,evidence_level = 1,cas = F)
  tmp[[2]]=get_spacer_fa(all_arc_crispr,evidence_level = 2,cas = F)
  tmp[[3]]=get_spacer_fa(all_arc_crispr,evidence_level = 3,cas = F)
  level1_2_3_no_cas_spacer[[i]]=do.call(rbind,tmp)
}
bac_level1_2_3_no_cas_spacer=do.call(rbind,level1_2_3_no_cas_spacer)
pcutils::write_fasta(bac_level1_2_3_no_cas_spacer,
                     file_path = "/data/home/jianglab/share/last_bac_ccfinder/bac_level1_2_3_no_cas_spacer.fa")

```


# Spacer properties
用python脚本cal_complexity.py计算各种序列性质比较快。

## arc

```{r}
if(FALSE){
  #spcaer太多了，用R比较慢
  load("1.pre_CCF/arc_level4_spacer.rda")
  nrow(bbb)
  arc_level4_spacer_info=summary_seq(bbb[1:100,])
}
#用python快很多
system("python ./cal_complexity.py -h")
system("python ./cal_complexity.py -f 1.pre_CCF/arc_level4_spacer.fa -o 1.pre_CCF/")

readr::read_csv("1.pre_CCF/arc_level4_spacer_complexity.csv")->arc_level4_spacer_info
#有165个带N的spacer序列
filter(arc_level4_spacer_info,A+C+`T`+G==length)->arc_level4_spacer_info
mutate(arc_level4_spacer_info,GC=(G+C)/length)->arc_level4_spacer_info

```

长度分布情况
```{r}
table(arc_level4_spacer_info$length)%>%which.max()

gghistogram(arc_level4_spacer_info$length,
            fill = crispr_target_domain["Archaea"],binwidth = 1)+
  scale_y_continuous(expand = c(0,0),limits = c(0,5e4))+
  geom_vline(xintercept = 36,linetype=2,col="blue",size=0.6)+
  annotate("text",x = 42,y=4.7e4,label="36bp",col="blue")+
  ylab("Archaea spacer count")+xlab("Length")

ggsave("1.pre_CCF/2.arc_spacer_len.pdf",width = 5,height = 3.5)
```

## bac

细菌的长度分布情况使用shell的sort |uniq -c进行统计，只在R做可视化
```{r}
system("scp -P 45777 -r pengchen@10.73.29.10:/data/home/jianglab/share/bac_ccfinder_merge/bac_spacer_length_distribution 1.pre_CCF/")

bac_spacer_length_distribution=read_table("1.pre_CCF/bac_spacer_length_distribution",col_names = c("count","length"))

ggbarplot(bac_spacer_length_distribution,x = "length",y="count")

ggplot(bac_spacer_length_distribution,aes(x = length,y=count))+
  geom_col(fill=crispr_target_domain["Bacteria"],linewidth=0.5,color="black")+
  scale_y_continuous(expand = c(0,0),
                     limits = c(0,1.9e7))+
  geom_vline(xintercept = 32,linetype=2,col="blue",size=0.6)+
  annotate("text",x = 38,y=1.8e7,label="32bp",col="blue")+
  xlim(26,60)+
  ylab("Bacteria spacer count")+xlab("Length")+mytheme

ggsave("1.pre_CCF/2.bac_spacer_len.pdf",width = 5,height = 3.5)
```

细菌的spacer大概有25,000,000个，但实际上有大量一模一样的spacer（可能来自同一species的多个genome，虽然并不是所有的spacer history都一样），所以在统计信息或blast时可以先聚类（完全一致的为一类，保留对应关系，方便将聚类spacer拓展到所有的）

```{bash}
#!/bin/bash
#SBATCH --job-name=Bac_pap
#SBATCH --output=/data/home/jianglab/share/bac_ccfinder_merge/slurm.out/%x_%A_%a.out
#SBATCH --error=/data/home/jianglab/share/bac_ccfinder_merge/slurm.out/%x_%A_%a.err
#SBATCH --partition=gpushort
#SBATCH --nodes=1
#SBATCH --cpus-per-task=1

# 输入文件名
input_file="array_uniq.fa"
# 输出文件名
output_file="duplicates.txt"

# 使用awk进行重复序列的查找和输出
awk 'BEGIN {RS=">"; FS="\n"}
    NR>1 {seq=$2;
    if (seq in sequences) {sequences[seq]=sequences[seq] "," $1}
    else {sequences[seq]=$1}}
    END {for (seq in sequences) {print sequences[seq]}}' "$input_file" > tmp

cat tmp|cut -f1 -d ','>tmp1
paste tmp1 tmp>"$output_file"
rm tmp tmp1

#duplicates.txt有两列，第一列作为代表，第二列是重复情况
#挑出不重复的部分

awk '{print $1}' "$output_file" | seqkit grep -f - "$input_file" > arc23_spacer_uniq.fa
```


# Cas statistics

## arc

可以整合所有文件夹里的crispr对象
```{r}
#集群上运行
library(iCRISPR)
library(pcutils)
library(dplyr)
all_dirs=paste0("dir_",1:100)

all_res=list()
for (i in all_dirs) {
  dir=i
  print(dir)
  load(paste0("rdals/",dir,".rda"))
  all_res[[i]]=res
}
all_arc_crispr=do.call(combine_crispr,all_res)
save(all_arc_crispr,file = paste0("all_arc_crispr.rda"))

#本地运行
system("scp -P 45777 -r pengchen@10.73.29.10:/data/home/jianglab/share/arc_ccfinder/all_arc_crispr.rda ./1.pre_CCF/")
```


```{r}
load("1.pre_CCF/all_arc_crispr.rda")
cas_type_res=summary_cas_type(all_arc_crispr,each_genome = F)

save(cas_type_res,file = "1.pre_CCF/arc_all_cas_type_res.rda")

load("1.pre_CCF/arc_all_cas_type_res.rda")
#所有genome中有crispr的数量：9235/13254
sapply(all_arc_crispr, \(i)!is.null(i$CRISPR))%>%sum
#所有genome中有level4的crispr的数量：3140/13254
sapply(all_arc_crispr, \(i)sum(i$CRISPR$evidence_level==4)>0)%>%sum

#这个TypeU比较特殊，会变成Type
cas_type_res[which(cas_type_res$type=="Type"),"type"]="TypeU"
plot.cas_type(cas_type_res)+scale_fill_manual(values = pcutils::get_cols(18))+
  labs(title = "Archaea Cas type")
ggsave("1.pre_CCF/3.arc_cas_type.pdf")

my_sunburst(cas_type_res[,c(5,1,2,4)])

cas_type_res=mutate(cas_type_res,class=ifelse(type%in%c("TypeI","TypeIII"),"Class1",
                                                      ifelse(type=="TypeII","Class2","CAS")))

gghuan2(cas_type_res[,c("class","type","subtype","n")]%>%arrange(class),huan_width = c(0.5,1,1))+
  scale_fill_manual(values = get_cols(n = 20))+
    labs(title = "Archaea Cas type")
ggsave("1.pre_CCF/3.arc_cas_type.pdf")
```

```{r}
load("1.pre_CCF/all_arc_crispr.rda")
tmp1=get_crispr_info(all_arc_crispr)
tmp2=lapply(all_arc_crispr, \(i)i$CRISPR)%>%do.call(rbind,.)%>%
    data.frame(.,row.names = NULL)
tmp3=lapply(all_arc_crispr, \(i)i$Cas[,c(1:3,5:6)])%>%do.call(rbind,.)%>%distinct_all()%>%
    data.frame(.,row.names = NULL)
write.csv(tmp1,file = "1.pre_CCF/arc_crispr_info.csv",row.names = F)
write.csv(tmp2,file = "1.pre_CCF/arc_array_info.csv",row.names = F)
write.csv(tmp3,file = "1.pre_CCF/arc_cas_info.csv",row.names = F)
```


## bac

/data/home/jianglab/share/crisprfinder/, 670

/data/home/jianglab/share/last_bac_ccfinder/, 384

bac太多了，应该不太好直接把所有crispr对象整合
```{r}
#集群上运行
library(iCRISPR)

all_dirs=list.files("rdals",full.names=T)

cas_type_res=list()
for (i in all_dirs) {
  dir=i
  print(dir)
  load(dir)
  cas_type_res[[i]]=summary_cas_type(res,each_genome = F)
}

all_cas_type_res=do.call(combine,cas_type_res)
save(cas_type_res,file = paste0("all_cas_type_res.rda"))

```

```{r}
system("scp -P 45777 -r pengchen@10.73.29.10:/data/home/jianglab/share/crisprfinder/all_cas_type_res.rda 1.pre_CCF/")
system("scp -P 45777 -r pengchen@10.73.29.10:/data/home/jianglab/share/last_bac_ccfinder/last_all_cas_type_res.rda 1.pre_CCF/")

load("1.pre_CCF/all_cas_type_res.rda")
all_cas_type_res0=do.call(\(...)combine.cas_type(...,each_genome=F),cas_type_res)
load("1.pre_CCF/last_all_cas_type_res.rda")
all_cas_type_res=do.call(\(...)combine.cas_type(...,each_genome=F),cas_type_res)

bac_cas_type_res=combine.cas_type(all_cas_type_res0,all_cas_type_res,each_genome=F)

#这个TypeU比较特殊，会变成Type
bac_cas_type_res[which(bac_cas_type_res$type=="Type"),"type"]="TypeU"
plot.cas_type(bac_cas_type_res)+scale_fill_manual(values = pcutils::get_cols(18))+
  labs(title = "Bacteria Cas type")
ggsave("1.pre_CCF/3.bac_cas_type.pdf")

plot.cas_type(bac_cas_type_res,mode = 3)

bac_cas_type_res=mutate(bac_cas_type_res,class=ifelse(type%in%c("TypeI","TypeIII"),"Class1",
                                                      ifelse(type=="TypeII","Class2","CAS")))

gghuan2(bac_cas_type_res[,c("class","type","subtype","n")]%>%arrange(class),huan_width = c(0.5,1,1))+
  scale_fill_manual(values = get_cols(n = 20))+
  labs(title = "Bacteria Cas type")
ggsave("1.pre_CCF/3.bac_cas_type.pdf")
```

```{r}
library(dplyr)
library(iCRISPR)
#集群上运行
get_crispr_info=function(crispr){
  if(is.null(crispr)) return(NULL)
  if (inherits(crispr, "multi_crispr")) {
    aaa <- lapply(crispr, get_crispr_info)
    bbb <- do.call(rbind, aaa)
    rownames(bbb) <- NULL
    return(bbb)
  }
  data.frame(attributes(crispr)$basic_info,
             n_cas_protein=ifelse(is.null(crispr$Cas),0,nrow(crispr$Cas)),
             n_crispr_level4=sum(crispr$CRISPR$evidence_level==4)
  )
}

all_dirs=list.files("rdals",full.names=T)

tmp1=tmp2=tmp3=list()
for (i in all_dirs) {
  dir=i
  print(dir)
  load(dir)
  tmp1[[i]]=data.frame(get_crispr_info(res),row.names = NULL)
  tmp2[[i]]=lapply(res, \(i)i$CRISPR)%>%do.call(rbind,.)%>%
    data.frame(.,row.names = NULL)
  tmp3[[i]]=lapply(res, \(i)i$Cas)%>%do.call(rbind,.)%>%
    data.frame(.,row.names = NULL)
  #Cas只需要管Cas id对应的type
  distinct_at(tmp3[[i]],c(1:3,5:6))->tmp3[[i]]
}
save(tmp1,tmp2,tmp3,file = "bac_crispr_info.rda")
do.call(rbind,tmp1)%>%write.csv(file = "bac_crispr_info.csv",row.names = F)
do.call(rbind,tmp2)%>%write.csv(file = "bac_array_info.csv",row.names = F)
do.call(rbind,tmp3)%>%write.csv(file = "bac_cas_info.csv",row.names = F)

```


# All crispr

## arc
```{r}
load("1.pre_CCF/all_arc_crispr.rda")

all_arc_array=lapply(all_arc_crispr,\(i)i$CRISPR)%>%do.call(rbind,.)
readr::write_delim(all_arc_array,file = "../data/arc23/all_arc_array.tsv",delim = "\t")

```

## bac

```{r}
load("1.pre_CCF/all_arc_crispr.rda")

# 集群上运行
# library(iCRISPR)
# library(pcutils)
library(dplyr)
all_dirs=list.files("rdals",pattern = "dir_*")
dir.create("rdals/all_array")
all_res=list()
for (i in all_dirs) {
  dir=i
  print(dir)
  load(paste0("rdals/",dir))
  all_arc_array=lapply(res,\(i)i$CRISPR)%>%do.call(rbind,.)
  readr::write_delim(all_arc_array,file = paste0("rdals/all_array/",dir,".tsv"),delim = "\t")
}
```



